臺灣高雄地方法院民事裁定　　　　　　 95年度家聲字第243號
聲　請　人　林柏瑞律師即甲○○之遺產管理人
被繼承人　　甲○○
上當事人間核定遺產管理人報酬事件，本院裁定如下：
    主  文
聲請人任被繼承人甲○○（女，民國○○○年○○月○○○日生
，身分證統一編號：Ｚ000000000號）之遺產管理人之
報酬核定為新臺幣壹萬貳仟元。
程序費用由被繼承人甲○○之遺產負擔。
    理  由
一、按「遺產管理人，得請求報酬，其數額由親屬會議按其勞力
    及其與被繼承人之關係酌定之」、「依本法之規定應開親屬
    會議時，由當事人、法定代理人或其他利害關係人召集之」
    、「親屬會議不能召開或召開有困難時，依法應經親屬會議
    處理之事項，由有召集權人聲請法院處理之」，民法第1183
    條、第1129條、第1132條第2 項前段分別定有明文。
二、聲請意旨略以：聲請人前依本院94年度財管字第1 號民事裁
    定選任為被繼承人甲○○之遺產管理人，經裁定確定後，聲
    請人業已遵行職務，至高雄縣鳳山地政事務所辦理遺產管理
    人、親自至被繼承人遺產現場拍照勘查、向國稅局查閱被繼
    承人甲○○財產歸屬資料、至中央信託局股份有限公司北高
    雄分公司申報債權、向聯華電子股份有限含查被繼承人持股
    數目、編制遺產清冊、經通知至本院非訟事件處理中心陳述
    意見、依法聲請本院以94年度家催字第257 號裁定，准對被
    繼承人甲○○之繼承人、債權人及受遺贈人於一定期限內承
    認繼承、報明債權或為願受遺贈與否之聲明等事項為公示催
    告，並予登報，今公示催告期間已滿。又被繼承人甲○○之
    遺產有坐落於高雄縣鳳山市○○○段地號147-164 地號土地
    （權利範圍：10,000分之35），暨其上同地段8443建號（門
    牌號碼為高雄縣鳳山市○○路223 號4 樓）之房屋（權利範
    圍：全部），於本院民事執行處94年度執字第67659 號拍賣
    抵押物事件進行拍賣並經函知業於95年6 月22日以新臺幣（
    下同）1,810,000 元拍定。聲請人為管理本件遺產，業已代
    墊管理費用共計2,403 元，為便於前述拍賣抵押物事件中聲
    明參與分配，依法聲請鈞院酌定遺產管理報酬等語。
三、經查：
    (一)被繼承甲○○於91年10月3 日死亡，其遺產無人繼承，由
      本院選任聲請人為遺產管理人確定在案，有聲請人提出之
      本院95年度財管字第45號裁定暨確定證明書等影本各1 份
      為證，自堪信屬實。準此，聲請人顯難召開親屬會議酌定
      其管理甲○○遺產之報酬甚明，是其本於利害關係人之地
      位，向本院聲請核定其任遺產管理人之報酬，自有所據。
    (二)次查，聲請人主張之前揭事實，除上述裁定暨確定證明書
      外，另據其提出本院94年度家催字第257 號裁定、台灣新
      生報社刊登廣告證明單、財政部高雄市國稅局財產歸屬資
      料清單、遺產清冊、高雄縣鳳山地政事務所土地登記案件
      補正通知書、建物登記第二類謄本、中央信託局股份有限
      公司北高雄分公司函、律師函、股東分戶帳卡、本院非訟
      事件處理中心通知函及各類費用收據6 份（以上均為影本
      ）等為證，又本院依職權調閱94年度財管字第1 號指定遺
      產管理人卷宗、94年度家催字第257 號公示催告卷宗及94
      年度執字第67659 號拍賣抵押物卷宗核閱屬實，堪信真實
      。本院審酌：本件被繼承人甲○○之上開遺產經拍賣其拍
      定總值為1,810,000 元，且債務為1, 670,962元；及聲請
      人業已為聲請公示催告、登報、查詢被繼承人財產、發函
      等管理遺產行為；且考量聲請人處理上開事務所需時間之
      久暫、耗費人力之程度、各該債權人之受償權利應受保障
      ，等一切情狀，認本件核予遺產管理人之報酬以12,000元
      為適當，爰酌定如主文所示。
四、依非訟事件法第157條，裁定如主文。
中　　華　　民　　國　　96　　年　　4　　月　　18　　日
                  家事法庭法　官　范足鳳
上為正本係照原本作成。
如對本裁定抗告須於裁定送達後10日內向本院提出抗告狀
中　　華　　民　　國　　96　　年　　4　　月　　18　　日
                          書記官　廖美玲
